【裁判字號】    98,訴,1409
【裁判日期】    980928
【裁判案由】    毒品危害防制條例
【裁判全文】
臺灣臺北地方法院刑事判決              98年度訴字第1409號
公  訴  人  臺灣臺北地方法院檢察署檢察官
被      告  甲○○
上列被告因毒品危害防制條例案件，經檢察官提起公訴（98年度
毒偵字第1561號），於本院準備程序進行中，被告先就被訴事實
為有罪之陳述，經合議庭裁定由受命法官獨任進行簡式審判程序
，判決如下：
    主  文
甲○○施用第一級毒品，累犯，處有期徒刑壹年，扣案第一級毒
品海洛因壹包（驗餘淨重零點零陸玖肆公克）沒收銷燬之；又施
用第二級毒品，累犯，處有期徒刑拾月。應執行有期徒刑壹年捌
月，扣案第一級毒品海洛因壹包（驗餘淨重零點零陸玖肆公克）
沒收銷燬之。
    事  實
一、甲○○於民國（下同）87年間因施用毒品案件，經臺灣板橋
    地方法院以87年度毒聲字第1879號裁定令入戒治處所施以強
    制戒治，期滿後由臺灣板橋地方法院檢察署檢察官於89年7
    月24日以89年度戒毒偵字第454號為不起訴處分確定。其復
    因施用毒品案件，經臺灣板橋地方法院以90年度簡上字第24
    0號判決有期徒刑6月確定；又因施用毒品案件，於92年4月8
    日，經臺灣板橋地方法院以92年度訴字第22號判決有期徒刑
    7月確定；上開2罪接續執行，於93年1月31日縮刑期滿執行
    完畢。又因施用毒品案件，於94年1月31日，經本院以93 年
    度訴字第1624號判決有期徒刑8月、7月，應執行有期徒刑1
    年2月確定；又因施用毒品案件，於94年12月30日，經臺灣
    板橋地方法院以94年度訴字第2734號判決有期徒刑10月、9
    月，應執行有期徒刑1年5月；嗣於96年7月16日，經臺灣板
    橋地方法院以96年度聲減字第168號裁定減為有期徒刑5月、
    4月又15日，應執行有期徒刑8月15日，上開2罪接續執行，
    於96年7月16日執行完畢出監。又因偽造文書案件，於96年9
    月27日，經臺灣桃園地方法院以95年度訴字第2420號判決有
    期徒刑8月確定，於96年11月27日，經臺灣桃園地方法院以
    96年度聲減字第9426號裁定減為有期徒刑4月，並於97年1月
    29日易科罰金執行完畢。詎其仍不知悔改，分別基於施用第
    一級毒品及第二級毒品之犯意，於98年5月12日早上某時許
    ，在臺北市○○區○○路153巷17之2號4樓其友人住處，以
    將海洛因粉末摻放在香菸內之方式，施用海洛因1次，並施
    用甲基安非他命1次。嗣為警於98年5月12日晚間10時10分許
    ，在臺北市○○區○○路153巷17號1樓中庭內查獲，並當場
    查獲甲○○所持有且主動交付之海洛因1包（驗餘淨重0.069
    4公克），始悉上情。
二、案經臺北縣政府警察局中和第一分局報請臺灣臺北地方法院
    檢察署檢察官偵查起訴，於本院準備程序進行中，甲○○先
    就被訴事實為有罪之陳述，經合議庭裁定由受命法官獨任進
    行簡式審判程序。
    理  由
壹、程序部分：
一、本件被告甲○○所犯之罪，其法定刑為7年以下有期徒刑，
    且非死刑、無期徒刑或最輕本刑有期徒刑3年以上之罪，亦
    非高等法院管轄第一審案件，且於準備程序進行中，被告先
    就被訴事實為有罪之陳述，經告知被告簡式審判程序之旨，
    並聽取檢察官、被告之意見後，本院合議庭裁定由受命法官
    進行簡式審判程序，是本件之證據調查，依刑事訴訟法第27
    3條之2規定，不受同法第159條第1項、第161條之2、第161
    條之3、第163條之1及第164條至第170條規定之限制，合先
    敘明。
二、被告於警、偵訊之供述，非出於強暴、脅迫、利誘、詐欺、
    疲勞訊問、違法羈押或其他不正方法取得，依刑事訴訟法第
    156條第1項、第158條之2得採為證據。
三、後列非供述證據，均非違法取得之證據，且或係從事業務之
    人於業務上製作之證明文書、記錄文書，核無顯不可信情況
    ，故依同法第158條之4反面解釋、第159條之4第2款得為證
    據；又本院認定事實所引用之下列毒品鑑定書，乃依法定程
    序所為之鑑定，且被告對於證據能力表示無意見，自有證據
    能力。
貳、實體部分：
一、訊據被告甲○○對於上揭犯罪事實迭於警詢、偵訊及本院審
    理時均坦承不諱，且被告為警查獲後採集之尿液經送臺灣檢
    驗科技股份有限公司鑑驗，分別呈甲基安非他命、嗎啡陽性
    反應，有該公司98年5 月26日濫用藥物檢驗報告附卷可稽，
    該公司分別以EIA酵素免疫分析法、GC/MS氣相層析質譜儀分
    析法為初步、確認檢驗，其結果信而有徵，足為本院判斷之
    依據。又扣案米黃色粉末1包（驗餘淨重0.0694 公克）經交
    通部民用航空局航空醫務中心以氣相層析質譜儀（GC/MS）
    法檢驗，檢出確含第一級毒品海洛因成分，亦有該中心98年
    5月13日航藥鑑字第0982537號毒品鑑定書在卷可參，並有該
    內含第一級毒品海洛因成分之毒品1 包扣案可資佐證，足以
    擔保被告前開任意性自白與事實相符，本件事證明確，被告
    犯行堪以認定，應予依法論科。
二、核被告甲○○所為，係犯毒品危害防制條例第10條第1 項之
    施用第一級毒品罪及同條第2 項之施用第二級毒品罪。其施
    用海洛因前、後持有海洛因之低度行為，及施用甲基安非他
    命前、後持有甲基安非他命之低度行為，均應為施用之高度
    行為所吸收，均不另論罪。又其所犯施用第一級毒品罪及施
    用第二級毒品罪，犯意各別，行為互異，應予分論併罰。次
    查被告有如事實欄所載之前科，有臺灣高等法院被告全國前
    案紀錄表在卷可稽，其前受有期徒刑執行完畢，於5 年以內
    故意再犯本件有期徒刑以上之罪，均為累犯，均應依刑法第
    47條第1 項之規定，加重其刑。爰審酌被告於毒品危害防制
    條例公布生效後，曾由本院裁定送觀察、勒戒及強制戒治，
    並因施用毒品而經法院多次判刑確定，仍未能把握自新機會
    ，徹底戒除施用毒品之惡習，仍再施用足以導致人體機能發
    生依賴性、成癮性及抗藥性等障礙之海洛因及甲基安非他命
    ，惟念其施用毒品乃戕害自身身心健康，尚未危及他人，及
    犯罪後坦承犯行，態度尚稱良好，兼衡其犯罪動機、手段、
    施用毒品之次數等一切情狀，分別量處如主文所示之刑，並
    定其應執行之刑。
三、扣案第一級毒品海洛因1 包（驗餘淨重0.0694公克），經鑑
    驗確含海洛因成分業如前述，應依毒品危害防制條例第18條
    第1項前段規定，不問屬於犯人與否，應諭知沒收銷燬之。
參、據上論斷，應依刑事訴訟法第273條之1第1項、第299條第1
    項前段，毒品危害防制條例第10條第1項、第2項、第18條第
    1 項前段，刑法第11條、第47條第1項、第51條第5款，判決
    如主文。
本案經檢察官蔡甄漪到庭執行職務。
中    華    民    國    98    年    9    月    28    日
                  刑事第十二庭  法  官  曾正龍
上正本證明與原本無異。
如不服本判決應於收受送達後10日內向本院提出上訴書狀，並應
敘述具體理由；其未敘述上訴理由者，應於上訴期間屆滿後20日
內向本院補提理由書（均須按他造當事人之人數附繕本）「切勿
逕送上級法院」。
                                書記官  彭自青
中    華    民    國    98    年    9     月    28    日
附錄本案論罪科刑法條全文：
毒品危害防制條例第十條
施用第一級毒品者，處六月以上五年以下有期徒刑。
施用第二級毒品者，處三年以下有期徒刑。


司法院資訊處製作；財團法人民間司法改革基金會備份。
